臺灣高雄地方法院刑事判決　　　　　　　　　　　　九十一年度交易字第三四二號
　　公訴人　臺灣高雄地方法院檢察署檢察官
　　被　告　甲○○
右列被告等因公共危險等案件，經檢察官聲請簡易判決處刑（九十一年度偵字第九六
五六號），茲因本院高雄簡易庭認其不宜以簡易判決處刑，而移送前來（九十一年度
雄簡字第八七０號），由本院改依通常程序為第一審審判並判決如左：
    主  文
甲○○服用酒類，不能安全駕駛動力交通工具而駕駛，處罰金壹萬捌仟元，如易服勞
役，以參佰元折算壹日。
其餘被訴過失傷害部分，公訴不受理。
    事  實
一、甲○○於民國九十一年四月三十日十九時許起，在高雄縣臺塑仁武廠廠區，飲用
    啤酒等酒類後，雖其視覺及行為反應能力嚴重降低，判斷力及駕駛體能明顯受損
    ，而不能安全駕駛動力交通工具，惟仍於同日二十二時許，貿然駕駛車牌號碼Ｕ
    Ｒ─五一九六號自用小客車外出。嗣於翌日凌晨一時十分許，途經高雄市三民區
    ○○○路與自強一路交岔路口，欲自建國三路左轉自強一路時，適劉輝秀騎乘車
    牌號碼ＵＶＣ─四七八號機車沿自強一路北向行駛至該地，甲○○煞避不及，其
    駕駛之自用小客車遂與劉輝秀騎乘之機車擦撞，劉輝秀因而人車倒地，受有頭部
    外傷合併腦挫傷、左坐骨骨折等傷害（傷害部分業經撤回劉輝秀告訴），經到場
    警員當場以酒精測試器測試，甲○○呼氣酒精濃度測定值達每公升零點六三毫克
    。
二、案經高雄市政府警察局三民第一分局移送臺灣高雄地方法院檢察署檢察官偵查並
    聲請簡易判決處刑後，由本院高雄簡易庭移送審理。
    理  由
甲、有罪部分
一、右揭犯罪事實，業據被告甲○○迭於警訊、偵查及本院審理時坦承不諱，核與被
    害人劉輝秀所述情節相符，並有高雄市政府警察局舉發違反道路交通管理事件通
    知單影本一紙、高雄市○○○○○道路交通事故調查報告影本一紙、事故現場照
    片四幀，及永仁醫院診斷證明書一紙在卷可稽，而就醫學文獻所知，酒精對人體
    造成之影響，於呼氣時酒精濃度達每公升零點二五毫克即會輕度中毒，造成輕度
    協調功能降低，呼氣酒精濃度達每公升零點五毫克時屬輕到中度中毒症狀，出現
    反應較慢、感覺減低、影響駕駛之狀況，此有行政院國軍退除役官兵輔導委員會
    臺北榮民總醫院八十八年八月五日（八八）北總內字第二六八六八號函文可據，
    參考德國及美國，對於呼氣酒精濃度達每公升零點五五毫克，肇事率即達一般正
    常人十倍之認定標準（見法務部八十八年五月十八日法八八檢字第一六六九號函
    ），本件被告於事故當時經警當場以酒精測試器測試，呼氣酒精濃度測定值既達
    每公升零點六三毫克，有酒精測試數據報告一紙附卷可證，顯見事故當時其行為
    反應能力已嚴重降低，判斷力及駕駛體能亦明顯受損而影響駕駛，加以其為警查
    獲時有語無倫次之情形，有警製觀察紀錄表一紙在卷可稽，且確於建國三路與自
    強一路交岔路口，不慎與被害人劉輝秀騎乘之車牌號碼ＵＶＣ─四七八號機車擦
    撞而肇事，故堪認其確已達不能安全駕駛動力交通工具之程度，其犯行洵足認定
    ，應依法加以論科。
二、核被告甲○○所為，係犯刑法第一百八十五條之三服用酒類不能安全駕駛動力交
    通工具而駕駛罪。爰審酌被告之犯罪動機、目的、手段，與生活狀況、品行、智
    識程度，漠視其酒後駕車之行為對往來公眾及自身具高度危險性，置自己及公眾
    安全於不顧，並參酌其犯後態度良好，且已與告訴人達成和解，賠償其所受損害
    等一切情狀，量處如主文所示之刑，並諭知易服勞役之折算標準，以示儆懲。
乙、不受理部分
一、公訴意旨略以：被告於九十一年四月三十日十九時許起，在高雄縣臺塑仁武廠廠
    區，飲用啤酒等酒類後，雖其視覺及行為反應能力嚴重降低，判斷力及駕駛體能
    明顯受損，而不能安全駕駛動力交通工具，惟仍於同日二十二時許，貿然駕駛車
    牌號碼ＵＲ─五一九六號自用小客車外出。嗣於翌日凌晨一時十分許，途經高雄
    市三民區○○○路與自強一路交岔路口，欲自建國三路左轉自強一路時，應注意
    車前狀況以隨時採取必要之安全措施，且依當時情狀並無不能注意之情形，竟疏
    未注意，適告訴人劉輝秀騎乘車牌號碼ＵＶＣ─四七八號機車沿自強一路北向行
    駛至該地，被告煞避不及，其駕駛之自用小客車遂與告訴人劉輝秀騎乘之機車擦
    撞，告訴人劉輝秀因而人車倒地，受有頭部外傷合併腦挫傷、左坐骨骨折等傷害
    ，因認被告涉犯刑法第二百八十四條第一項前段之過失傷害罪嫌等語。
二、按告訴乃論之罪，告訴人於第一審辯論終結前得撤回其告訴，且告訴經撤回者，
    應諭知不受理之判決，刑事訴訟法第二百三十八條第一項、第三百零三條第三款
    分別定有明文。查本件告訴人劉輝秀告訴被告過失傷害部分，公訴人認被告係犯
    刑法第二百八十四條第一項前段之過失傷害罪，依同法第二百八十七條前段規定
    ，須告訴乃論，茲因雙方已達成和解，告訴人劉輝秀並撤回其告訴，有撤回狀一
    紙在卷可稽，揆諸首開規定及說明，本件關於其被訴過失傷害部分自毋須經言詞
    辯論，逕為諭知不受理之判決。
據上論斷，應依刑事訴訟法第四百五十二條、第二百九十九條第一項前段、第三百零
三條第三款、第三百零七條，刑法第一百八十五條之三、第四十二條第二項，罰金罰
鍰提高標準條例第二條，判決如主文。
本案經檢察官陳正達到庭執行職務。
中      華      民      國    九十一    年      七      月     十二     日
                                臺灣高雄地方法院交通法庭
                                  法  官 劉傑民
右正本證明與原本無異。
如不服本判決，應於判決送達後十日內，向本院提出上訴狀。
                                  書記官 黃琬婷
中      華      民      國    九十一    年      七      月     十二     日
附錄本案科刑判決法條：
刑法第一百八十五條之三
服用毒品、麻醉藥品、酒類或其他相類之物，不能安全駕駛動力交通工具而駕駛者，
處一年以下有期徒刑、拘役或三萬元以下罰金。
